---
title: "Praktikum 3"
author: "Nevio Roccia"
date: "12 5 2022"
output: html_document
---
```{r}
library(rvest)
library(stringr)
library(data.table)
library(dplyr)
```

```{r}
links <- read_html(x = "https://fis.fda.gov/extensions/FPD-QDE-FAERS/FPD-QDE-FAERS.html") |>
  html_elements("a") |>
  html_attr("href")
links1 <- links[str_which(links, "faers_ascii_20")]
links2<-links[str_which(links, "aers_ascii_2012")]
links2<-links2[-1]
links1<- as.vector(links1)
links2<- as.vector(links2)
links<- c(links1,links2)

```


### Runterladen aller Ordner mit allen Daten
```{r}
for (link in links){
  name <- str_extract(link, pattern = "\\d{4}(q|Q)\\d")
  download.file(link, destfile = paste0("data_raw/zip/", name))
  unzip(paste0("data_raw/zip/", name), exdir = paste0("data_raw/", name))
}
```


### Holen der benötigten .txt Dateien aus allen Ordnern
```{r}
for(link in links){
  name <- str_extract(link, pattern = "\\d{4}(q|Q)\\d")
  readlist <- list.files(paste0("data_raw/", name), pattern = "(\\.TXT|\\.txt)$", recursive = TRUE) |> 
    as.vector() |> 
    str_subset(pattern = "(ascii|ASCII)")
  new_dir <- paste0("data_raw/", name,"new")
  new.folder <- dir.create(new_dir)
  for(file in readlist){
    file.copy(paste0("data_raw/", name,"/",file),paste0("data_raw/", name,"new"))
  }
}
```


```{r}
folders <- list.files("data_raw/", pattern = "new$")
folders<- folders[str_which(folders,pattern = '2019')]
folders

```

### Einlesen aller DEMO txt files von den Jahren 2020-2021
```{r}
data <- NULL
for(folder in folders){
  year<- str_sub(folder,1,4)
  time<- str_sub(folder,5,6)
  files <- list.files(paste0("data_raw/",folder))
  file<- files[str_which(files,pattern = 'DEMO')]
    file<-fread(paste0("data_raw/", folder, "/", file), quote = "", sep = "$", header = TRUE,data.table = TRUE)
    file[, ":=" (year= year,quartal=time)]
    data <- bind_rows(data,file)
}
data_demo <- copy(data)
saveRDS(data_demo,'data_demo.rds')

```

```{r}
data <- NULL
for(folder in folders){
  year<- str_sub(folder,1,4)
  time<- str_sub(folder,5,6)
  files <- list.files(paste0("data_raw/",folder))
  file<- files[str_which(files,pattern = 'DRUG')]
    file<-fread(paste0("data_raw/", folder, "/", file), quote = "", sep = "$", header = TRUE,data.table = TRUE)
    file[, ":=" (year= year,quartal=time)]
    data <- bind_rows(data,file)
}
data_drug <- copy(data)
saveRDS(data_drug,'data_drug.rds')
```

```{r}
data <- NULL
for(folder in folders){
  year<- str_sub(folder,1,4)
  time<- str_sub(folder,5,6)
  files <- list.files(paste0("data_raw/",folder))
  file<- files[str_which(files,pattern = 'INDI')]
    file<-fread(paste0("data_raw/", folder, "/", file), quote = "", sep = "$", header = TRUE,data.table = TRUE)
    file[, ":=" (year= year,quartal=time)]
    data <- bind_rows(data,file)
}
data_indi <- copy(data)
saveRDS(data_indi,'data_indi.rds')
```

```{r}
data <- NULL
for(folder in folders){
  year<- str_sub(folder,1,4)
  time<- str_sub(folder,5,6)
  files <- list.files(paste0("data_raw/",folder))
  file<- files[str_which(files,pattern = 'OUTC')]
    file<-fread(paste0("data_raw/", folder, "/", file), quote = "", sep = "$", header = TRUE,data.table = TRUE)
    file[, ":=" (year= year,quartal=time)]
    data <- bind_rows(data,file)
}
data_outc <- copy(data)
saveRDS(data_outc,'data_outc.rds')
```

```{r}
data <- NULL
for(folder in folders){
  year<- str_sub(folder,1,4)
  time<- str_sub(folder,5,6)
  files <- list.files(paste0("data_raw/",folder))
  file<- files[str_which(files,pattern = 'REAC')]
    file<-fread(paste0("data_raw/", folder, "/", file), quote = "", sep = "$", header = TRUE,data.table = TRUE)
    file[, ":=" (year= year,quartal=time)]
    data <- bind_rows(data,file)
}
data_reac <- copy(data)
saveRDS(data_reac,'data_reac.rds')
```

```{r}
data <- NULL
for(folder in folders){
  year<- str_sub(folder,1,4)
  time<- str_sub(folder,5,6)
  files <- list.files(paste0("data_raw/",folder))
  file<- files[str_which(files,pattern = 'RPSR')]
    file<-fread(paste0("data_raw/", folder, "/", file), quote = "", sep = "$", header = TRUE,data.table = TRUE)
    file[, ":=" (year= year,quartal=time)]
    data <- bind_rows(data,file)
}
data_rpsr <- copy(data)
saveRDS(data_rpsr,'data_rpsr.rds')
```

```{r}
data <- NULL
for(folder in folders){
  year<- str_sub(folder,1,4)
  time<- str_sub(folder,5,6)
  files <- list.files(paste0("data_raw/",folder))
  file<- files[str_which(files,pattern = 'THER')]
    file<-fread(paste0("data_raw/", folder, "/", file), quote = "", sep = "$", header = TRUE,data.table = TRUE)
    file[, ":=" (year= year,quartal=time)]
    data <- bind_rows(data,file)
}
data_ther <- copy(data)
saveRDS(data_ther,'data_ther.rds')
```

#Erstellen eines Data Tables aus der Drug Tabelle mit den 12 häufigsten Medikamenten
```{r}
data_drug %>%
  group_by(drugname) %>%
  summarise(Meldungen = n()) %>%
  slice_max(order_by = Meldungen, n = 15)%>%
  as.data.frame() -> df
View(df)
data_drug |>
  filter(
    drugname == 'PROACTIV MD ADAPALENE ACNE TREATMENT' |
      drugname == 'Proactiv MD Deep Cleansing Face Wash' |
      drugname == 'HUMIRA' |
      drugname == 'PROACTIV MD DAILY OIL CONTROL SPF 30' |
      drugname == 'PREDNISONE.'|
      drugname == 'REVLIMID' |
      drugname == 'NEXIUM' |
      drugname == 'METHOTREXATE.' |
      drugname == 'PRILOSEC' |
      drugname == 'LYRICA' |
      drugname == 'PRILOSEC' |
      drugname == 'OMEPRAZOLE.'
  ) -> new_data_drug
new_data_drug <- as.data.table(new_data_drug)
```

#Wählen der letzten Spalte in der data outcome Tabelle
```{r}
new_data_outc <- data_outc[, .SD[.N], by = "primaryid"]
```

#Mergen aller benötigten Tabellen zu einem  grossen Data Table
```{r}
new_data <-
  merge(
    x = new_data_drug,
    y = data_demo ,
    by = c("primaryid", 'year', 'quartal'),
    all.x = TRUE
  )
new_data[ ,":="(caseid.y=NULL,caseid.x=NULL)]
new_data <-
  merge(
    x = new_data,
    y = new_data_outc,
    by = c("primaryid", 'year', 'quartal'),
    all.x = TRUE
  )
new_data[ ,":="(caseid.y=NULL,caseid.x=NULL)]
new_data <-
  merge(
    x = new_data,
    y = data_ther,
    by.x = c('primaryid', 'drug_seq', 'year', 'quartal'),
    by.y = c('primaryid', 'dsg_drug_seq', 'year', 'quartal'),
    all.x = TRUE
  )
new_data[ ,":="(caseid.y=NULL,caseid.x=NULL)]
new_data <- merge(
  x = new_data, 
  y = data_indi,
  by.x = c('primaryid', 'drug_seq', 'year', 'quartal'),
  by.y = c('primaryid', 'indi_drug_seq', 'year', 'quartal'), 
  all.x = TRUE
)
new_data[ ,":="(caseid.y=NULL,caseid.x=NULL)]
new_data <- merge(
  x = new_data, 
  y = data_reac,
  by.x = c('primaryid', 'year', 'quartal', "indi_pt"),
  by.y = c('primaryid', 'year', 'quartal', "pt"), 
  all.x = TRUE
)
new_data[ ,":="(caseid.y=NULL,caseid.x=NULL)]
```

#Errechnen der Spalte zur Therapielaenge namens "Periode"
```{r}
new_data <- as.data.frame(new_data)
new_data$end_dt<-as.Date(as.character(new_data$end_dt), format = "%Y%m%d")
new_data$start_dt<-as.Date(as.character(new_data$start_dt), format = "%Y%m%d")
new_data |>
  mutate(periode=end_dt - start_dt)->new_data
new_data['periode'][new_data['periode']==0]<-1
```

#Umbenennen einzelner Spalten
```{r}
new_data['drug_rec_act'][new_data['drug_rec_act']==""]<-"Keine Reaktion"
names(new_data)[names(new_data) == "drug_rec_act"] <- "Reaktion"
names(new_data)[names(new_data) == "indi_pt"] <- "Indikation"
names(new_data)[names(new_data) == "drug_seq"] <- "Sequenz"
names(new_data)[names(new_data) == "quartal"] <- "Quartal"
```

#Speichern von 'new_data'
```{r}
saveRDS(new_data, "new_data.rds")
```

